# 请教陈版主关于在建工程利息资本化问题

提问人：Jack1017 时间：2019-10-26 06:30:20
被审计单位股东最近一次增资 4 亿元用于公司新建生产线，公司管理层收到款项后用于偿还到期银行借款，之后又借入银行借款（一般借款）用于生产线的投资建设，建设完工后股东委托会计师事务所进行竣工决算审计。审计师认为股东增资款专门用于生产线建设，因此虽然项目实际建设用款是从银行借入，但属于挪用行为，不符合利息资本化条件。公司认为账面确认的利息资本化金额满足企业会计准则中的相关规定，不存在虚增资产的情况，如果股东对于增资用途的更改没有异议，那么即使竣工决算报告不确认利息资本化金额，公司依然可以按照一般借款利息资本化的计算方法，将借款费用做资本化处理。 请问陈版，此会计处理是否合理。

回答人：chenyiwei
这种情况只能按一般借款考虑其利息资本化问题，并请注意《瑞华研究2010 ～ 2016 汇编》之问题 1-1-35 对一般借款费用资本化的提示。